sc_IT/sc_IT/sc_IT.aff
FLAG UTF-8
SFX J Y 36
SFX J ere ere/Y ere ds:infinitu presente
SFX J tzo tzo/Y tzo ds:indicativu presente 1ps
SFX J es es/Y es ds:indicativu presente 2ps
SFX J es et/Y es ds:indicativu presente 3ps
SFX J es imus/Y es ds:indicativu presente 1pp
SFX J es ides/Y es ds:indicativu presente 2pp
SFX J es ent/Y es ds:indicativu presente 3pp
SFX J es ia/Y es ds:indicativu imperfetu 1ps
SFX J es ias/Y es ds:indicativu imperfetu 2ps
SFX J es iat/Y es ds:indicativu imperfetu 3ps
SFX J es ìamus/Y es ds:indicativu imperfetu 1pp
SFX J es iais/Y es ds:indicativu imperfetu 2pp
SFX J es iant/Y es ds:indicativu imperfetu 3pp
SFX J tzo tza/Y tzo ds:congiuntivu presente 1ps
SFX J tzo tzas/Y tzo ds:congiuntivu presente 2ps
SFX J tzo tzat/Y tzo ds:congiuntivu presente 3ps
SFX J tzo tzamus/Y tzo ds:congiuntivu presente 1pp
SFX J tzo tzais/Y tzo ds:congiuntivu presente 2pp
SFX J tzo tzant/Y tzo ds:congiuntivu presente 3pp
SFX J es ere/Y es ds:congiuntivu imperfetu 1ps
SFX J es eres/Y es ds:congiuntivu imperfetu 2ps
SFX J es eret/Y es ds:congiuntivu imperfetu 3ps
SFX J es eremus/Y es ds:congiuntivu imperfetu 1pp
SFX J es ereis/Y es ds:congiuntivu imperfetu 2pp
SFX J es erent/Y es ds:congiuntivu imperfetu 3pp
SFX J es e/V es ds:imperativu 2ps
SFX J tzo tzas/V tzo ds:imperativu negativu 2ps
SFX J tzo tzat/V tzo ds:imperativu 3ps
SFX J tzo tzamus/V tzo ds:imperativu 1pp
SFX J es ide/V es ds:imperativu 2pp
SFX J tzo tzais/V tzo ds:imperativu negativu 2pp
SFX J tzo tzant/V tzo ds:imperativu 3pp
SFX J tzo tu/D fatzo ds:partitzìpiu passadu
SFX J tzo tu/D cotzo ds:partitzìpiu passadu
SFX J otzo òdidu/D potzo ds:partitzìpiu passadu
SFX J es ende/V es ds:gerùndiu presente

# II Coniugatzione in -ere po is verbus iregolares che bènnere, tènnere, bàlere e abèrrere
# (in su ditzionariu tocat a ponni s'infinidu e sa segunda persona de s'indicativu
# presente cun sa regula /K es. bènnere/K benis/K)

SFX K Y 105
SFX K ere ere/Y ere ds:infinitu presente
SFX K rere gio/Y rere ds:indicativu presente 1ps
SFX K nere gio/Y nere ds:indicativu presente 1ps
SFX K lere gio/Y lere ds:indicativu presente 1ps
SFX K s s/Y s ds:indicativu presente 2ps
SFX K s t/Y s ds:indicativu presente 3ps
SFX K is imus/Y is ds:indicativu presente 1pp
SFX K es imus/Y es ds:indicativu presente 1pp
SFX K is ides/Y is ds:indicativu presente 2pp
SFX K es ides/Y es ds:indicativu presente 2pp
SFX K s nt/Y s ds:indicativu presente 3pp
SFX K is ia/Y is ds:indicativu imperfetu 1ps
SFX K es ia/Y es ds:indicativu imperfetu 1ps
SFX K is ias/Y is ds:indicativu imperfetu 2ps
SFX K es ias/Y es ds:indicativu imperfetu 2ps
SFX K is iat/Y is ds:indicativu imperfetu 3ps
SFX K es iat/Y es ds:indicativu imperfetu 3ps
SFX K is ìamus/Y is ds:indicativu imperfetu 1pp
SFX K es ìamus/Y es ds:indicativu imperfetu 1pp
SFX K is iais/Y is ds:indicativu imperfetu 2pp
SFX K es iais/Y es ds:indicativu imperfetu 2pp
SFX K is iant/Y is ds:indicativu imperfetu 3pp
SFX K es iant/Y es ds:indicativu imperfetu 3pp
SFX K nere gia/Y nere ds:congiuntivu presente 1ps
SFX K rere gia/Y rere ds:congiuntivu presente 1ps
SFX K lere gia/Y lere ds:congiuntivu presente 1ps
SFX K nere gias/Y nere ds:congiuntivu presente 2ps
SFX K lere gias/Y lere ds:congiuntivu presente 2ps
SFX K rere gias/Y rere ds:congiuntivu presente 2ps
SFX K nere giat/Y nere ds:congiuntivu presente 3ps
SFX K lere giat/Y lere ds:congiuntivu presente 3ps
SFX K rere giat/Y rere ds:congiuntivu presente 3ps
SFX K es giamus/Y [^l]es ds:congiuntivu presente 1pp
SFX K is giamus/Y is ds:congiuntivu presente 1pp
SFX K les giamus/Y les ds:congiuntivu presente 1pp
SFX K is giais/Y is ds:congiuntivu presente 2pp
SFX K es giais/Y [^l]es ds:congiuntivu presente 2pp
SFX K les giais/Y les ds:congiuntivu presente 2pp
SFX K nere giant/Y nere ds:congiuntivu presente 3pp
SFX K lere giant/Y lere ds:congiuntivu presente 3pp
SFX K rere giant/Y rere ds:congiuntivu presente 3pp
SFX K is nere/Y nis ds:congiuntivu imperfetu 1ps
SFX K es nere/Y nes ds:congiuntivu imperfetu 1ps
SFX K es ere/Y les ds:congiuntivu imperfetu 1ps
SFX K is rere/Y ris ds:congiuntivu imperfetu 1ps
SFX K is neres/Y nis ds:congiuntivu imperfetu 2ps
SFX K is reres/Y ris ds:congiuntivu imperfetu 2ps
SFX K es neres/Y nes ds:congiuntivu imperfetu 2ps
SFX K es eres/Y les ds:congiuntivu imperfetu 2ps
SFX K is neret/Y nis ds:congiuntivu imperfetu 3ps
SFX K is reret/Y ris ds:congiuntivu imperfetu 3ps
SFX K es neret/Y nes ds:congiuntivu imperfetu 3ps
SFX K es eret/Y les ds:congiuntivu imperfetu 3ps
SFX K is neremus/Y nis ds:congiuntivu imperfetu 1pp
SFX K es neremus/Y nes ds:congiuntivu imperfetu 1pp
SFX K es eremus/Y les ds:congiuntivu imperfetu 1pp
SFX K is reremus/Y ris ds:congiuntivu imperfetu 1pp
SFX K is nereis/Y nis ds:congiuntivu imperfetu 2pp
SFX K es ereis/Y les ds:congiuntivu imperfetu 2pp
SFX K is rereis/Y ris ds:congiuntivu imperfetu 2pp
SFX K es nereis/Y nes ds:congiuntivu imperfetu 2pp
SFX K is nerent/Y nis ds:congiuntivu imperfetu 3pp
SFX K es nerent/Y nes ds:congiuntivu imperfetu 3pp
SFX K es erent/Y les ds:congiuntivu imperfetu 3pp
SFX K is rerent/Y ris ds:congiuntivu imperfetu 3pp
SFX K s 0/V s ds:imperativu 2ps
SFX K nere gias/V nere ds:imperativu negativu 2ps
SFX K lere gias/V lere ds:imperativu negativu 2ps
SFX K rere gias/V rere ds:imperativu negativu 2ps
SFX K nere giat/V nere ds:imperativu 3ps
SFX K lere giat/V lere ds:imperativu 3ps
SFX K rere giat/V rere ds:imperativu 3ps
SFX K es giamus/V [^l]es ds:imperativu 1pp
SFX K is giamus/V is ds:imperativu 1pp
SFX K les giamus/V les ds:imperativu 1pp
SFX K is ide/V is ds:imperativu 2pp
SFX K es ide/V es ds:imperativu 2pp
SFX K is giais/V is ds:imperativu negativu 2pp
SFX K es giais/V [^l]es ds:imperativu negativu 2pp
SFX K les giais/V les ds:imperativu negativu 2pp
SFX K nere giant/V nere ds:imperativu 3pp
SFX K lere giant/V lere ds:imperativu 3pp
SFX K rere giant/V rere ds:imperativu 3pp
SFX K es tu/D tenes ds:partitzìpiu passadu
SFX K nes stu/D pones ds:partitzìpiu passadu
SFX K is tu/D ris ds:partitzìpiu passadu
SFX K nere nidu/D [bv]ènnere ds:partitzìpiu passadu
SFX K es tu/D res ds:partitzìpiu passadu
SFX K lere lidu/D bàlere ds:partitzìpiu passadu
SFX K is ende/V is ds:gerùndiu presente
SFX K es ende/V es ds:gerùndiu presente
SFX K is gei/Y is ds:passadu remotu 1ps
SFX K is gesi/Y is ds:passadu remotu 1ps
SFX K is geist/Y is ds:passadu remotu 2ps
SFX K is geit/Y is ds:passadu remotu 3ps
SFX K is gemus/Y is ds:passadu remotu 1pp
SFX K is geis/Y is ds:passadu remotu 2pp
SFX K is geint/Y is ds:passadu remotu 3pp
SFX K es gei/Y es ds:passadu remotu 1ps
SFX K es gesi/Y es ds:passadu remotu 1ps
SFX K es geist/Y es ds:passadu remotu 2ps
SFX K es geit/Y es ds:passadu remotu 3ps
SFX K es gemus/Y es ds:passadu remotu 1pp
SFX K es geis/Y es ds:passadu remotu 2pp
SFX K es geint/Y es ds:passadu remotu 3pp

# II Coniugatzione in -ere po is verbus iregolares che nàrrere (tocat fintzas a aciungi
# sa primu persona indicativu presente cun sa regula L es. nàrrere/L naro/L)
